臺灣新竹地方法院刑事判決
                                    110年度交易字第317號
公  訴  人  臺灣新竹地方檢察署檢察官
被      告  劉士銘


上列被告因公共危險案件，經檢察官提起公訴（110年度偵字第3
810號），本院依簡式審判程序判決如下：
    主  文
劉士銘吐氣所含酒精濃度達每公升零點二五毫克以上而駕駛動力
交通工具，累犯，處有期徒刑柒月。
    事實及理由
一、本件犯罪事實及證據，除犯罪事實欄一、第5行應補充「…0.
    25毫克，仍基於酒後駕駛動力交通工具之犯意，於同日…」
    ；證據並所犯法條欄應補充「證號查詢機車駕駛人1份」外
    ，餘均引用檢察官起訴書之記載（如附件）。
二、論罪科刑
（一）核被告所為，係犯刑法第185條之3第1項第1款之吐氣所含
      酒精濃度達每公升0.25毫克以上而駕駛動力交通工具之公
      共危險罪。
（二）被告前於107年間，因公共危險案件，經本院以107年度交
      易字第550號判決判處有期徒刑7月確定，並於108年10月2
      6日執行完畢等情，有臺灣高等法院被告前案紀錄表1份在
      卷可稽，其於前案執行完畢後5年內故意再犯本案有期徒
      刑以上之罪，為累犯，經審酌其情節暨罪刑相當原則，應
      依刑法第47條第1項之規定，加重其刑。
（三）爰審酌被告無視酒後不得駕車之禁令，酒精濃度達每公升
      0.99毫克，仍貿然酒後駕車上路，嚴重危及道路交通安全
      ，缺乏尊重其他用路人生命、財產安全之觀念，實有不該
      ，惟念其犯後坦承犯行，尚知悔悟，兼衡其有五金加工之
      工作經歷，暨其犯罪之動機、目的、手段、品行、生活狀
      況（警詢自陳家庭經濟狀況為貧寒）、智識程度為高職肄
      業，及未造成他人生命、身體及財產法益之實害等一切情
      狀，量處如主文所示之刑，以資懲儆。
據上論斷，應依刑事訴訟法第273條之1第1項、第299條第1項前
段、第310條之2、第454條第2項，判決如主文。
本案經檢察官劉晏如提起公訴，檢察官陳宏兆到庭執行職務。
中　　華　　民　　國　　110 　年　　9 　　月　　28　　日
                  刑事第七庭  法　官  王子謙
以上正本證明與原本無異。
如不服本判決應於收受本判決後20日內向本院提出上訴書狀，上
訴書狀應敘述具體理由。上訴書狀未敘述上訴理由者，應於上訴
期間屆滿後20日內補提理由書狀於本院（均須按他造當事人之人
數附繕本）「切勿逕送上級法院」。
中　　華　　民　　國　　110 　年　　9 　　月　　28　　日
                              書記官  廖宜君
附錄本案論罪科刑法條全文：
刑法第185條之3
駕駛動力交通工具而有下列情形之一者，處二年以下有期徒刑，
得併科二十萬元以下罰金：
一、吐氣所含酒精濃度達每公升零點二五毫克或血液中酒精濃度
    達百分之零點零五以上。
二、有前款以外之其他情事足認服用酒類或其他相類之物，致不
    能安全駕駛。
三、服用毒品、麻醉藥品或其他相類之物，致不能安全駕駛。因
    而致人於死者，處三年以上十年以下有期徒刑；致重傷者，
    處一年以上七年以下有期徒刑。
曾犯本條或陸海空軍刑法第五十四條之罪，經有罪判決確定或經
緩起訴處分確定，於五年內再犯第一項之罪因而致人於死者，處
無期徒刑或五年以上有期徒刑；致重傷者，處三年以上十年以下
有期徒刑。
（附件）
臺灣新竹地方檢察署檢察官起訴書
                                     110年度偵字第3810號
　　被　　　告　劉士銘　男　41歲（民國00年0月0日生）
　　　　　　　　　　　　住新竹市○○區○○里○○路0段00                           巷0號
　　　　　　　　　　　　國民身分證統一編號：Z000000000號
上列被告因公共危險案件，業經偵查終結，認應提起公訴，茲將
犯罪事實及證據並所犯法條分述如下：
　　　　犯罪事實
一、劉士銘前因公共危險案件，經臺灣新竹地方法院以107年度交易
    字第550號判決判處有期徒刑7月確定，於民國108年10月26日
    執行完畢。詎猶不知悔改，於110年3月18日0時30分許，在新竹
    市香山區中華路6段之統一超商飲用啤酒若干後，吐氣所含酒
    精濃度已逾每公升0.25毫克，仍於同日1時許，騎乘車牌號碼00
    0-000號普通重型機車上路。嗣於同日1時13分許，行經新竹市
    香山區中華路6段與高濱路口因闖紅燈為警攔檢，並於同日1
    時26分許，測得其吐氣所含酒精濃度達每公升0.99毫克而查獲
    。
二、案經新竹市警察局第三分局報告偵辦。 
        證據並所犯法條
一、上揭犯罪事實，業據被告劉士銘於警詢及本署偵查中坦承不
    諱，並有酒精測定紀錄表、財團法人台灣商品檢測驗證中心呼
    氣酒精測試器檢定合格證書及新竹市警察局舉發違反道路交通
    管理事件通知單各1份在卷可稽，足認被告自白與事實相符，
    其犯嫌堪予認定。
二、核被告所為，係犯刑法第185條之3第1項第1款之公共危險罪
    嫌。又被告曾有犯罪事實欄所載之科刑執行情形，有本署刑案
    資料查註紀錄表1份附卷可參，其於有期徒刑執行完畢後，5年內
    故意再犯本案有期徒刑以上之罪，為累犯，請參照大法官會議
    釋字第775號解釋意旨，審酌是否依刑法第47條第1項規定加
    重其刑。
三、依刑事訴訟法第251條第1項提起公訴。
　　此　致
臺灣新竹地方法院
中　　華　　民　　國　 110　　年　　4 　　月　　28　　日
　　　　　　　　　　　　　　  檢  察  官　劉晏如
本件證明與原本無異
中　　華　　民　　國　 110　　年　　5 　　月　　7 　　日
                              書  記  官  許立青

所犯法條
刑法第185條之3
駕駛動力交通工具而有下列情形之一者，處 2 年以下有期徒刑
，得併科 20 萬元以下罰金：
一、吐氣所含酒精濃度達每公升零點二五毫克或血液中酒精濃度
    達百分之零點零五以上。
二、有前款以外之其他情事足認服用酒類或其他相類之物，致不
    能安全駕駛。
三、服用毒品、麻醉藥品或其他相類之物，致不能安全駕駛。
因而致人於死者，處 3 年以上 10 年以下有期徒刑；致重傷者
，處 1 年以上 7 年以下有期徒刑。
曾犯本條或陸海空軍刑法第 54 條之罪，經有罪判決確定或經緩
起訴處分確定，於五年內再犯第 1 項之罪因而致人於死者，處
無期徒刑或 5 年以上有期徒刑；致重傷者，處 3 年以上 10 年
以下有期徒刑。